【裁判字號】    97,重訴,434
【裁判日期】    970605
【裁判案由】    清償借款
【裁判全文】
臺灣臺北地方法院民事判決             97年度重訴字第434號
原        告  華南商業銀行股份有限公司
法定代理人    乙○○
訴訟代理人    甲○○
              丁○○
被        告  杰銳實業有限公司
兼法定代理人  丙○○
被        告  戊○○
上列當事人間請求清償借款事件，本院於民國九十七年五月二十
八日辯論終結，判決如下：
    主    文
被告應連帶給付原告新臺幣貳仟零柒拾萬伍仟佰陸拾伍元，
及按附表所示金額、期間、利率計算之利息、違約金。
訴訟費用由被告連帶負擔。
    事實及理由
一、程序方面：
（一）本件依兩造間授信契約書授信共通條款第十七條、保證書
      第十一條、出口押匯約定書第二十二條之約定，兩造合意
      以本院為第一審管轄法院，依民事訴訟法第二十四條第一
      項規定，本院自有管轄權。
（二）被告經合法通知，均未於言詞辯論期日到場，核無民事訴
      訟法第三百八十六條各款所列情事，爰依原告之聲請，由
      其一造辯論而為判決，合先敘明。
二、原告起訴主張：
（一）被告杰銳實業有限公司於九十六年十月十七日邀同被告丙
      ○○、戊○○為連帶保證人與原告訂立貸款契約，約定由
      被告杰銳實業有限公司向原告取得新臺幣（下同）三千萬
      元信用額度，被告杰銳實業有限公司得一次或分次動用，
      借款期間及償還方式、利息依授信動撥申請書兼借款憑證
      之約定為之，如未依約履行，逾期在六個月以內者，按約
      定利率百分之十，逾期超過六個月部分，按約定利率百分
      之二十計付違約金，如有任何一宗債務不依約清償本金或
      不依約付息，債務視為全部到期；被告丙○○、戊○○對
      於被告杰銳實業有限公司與原告間因本借款所生之一切債
      務，不論連帶保證人相互間，或連帶保證人與被告杰銳實
      業有限公司間，均具有連帶關係，被告杰銳實業有限公司
      於借款清償期屆至（含喪失期限利益視同到期）而未依約
      清償時，被告丙○○、戊○○應即負連帶清償責任，原告
      無庸先就擔保物受償，得逕向被告丙○○、戊○○求償。
（二）被告杰銳實業有限公司於九十六年十一月八日、二十七日
      、十二月四日、一月九日、一月九日、三月二十八日、三
      月二十八日、十一月五日、十二月二十四日、九十七年一
      月十日、一月十日十一度申請動撥，動撥數額、期間、利
      息分別為：一百九十九萬元，九十日，按原告銀行基準
      利率加碼年率百分之一‧一八二計算，一百三十二萬四
      千六百五十一元，九十日，按原告銀行基準利率加碼年率
      百分之一‧一八二計算，一百六十八萬元，九十日，按
      原告銀行基準利率加碼年率百分之一‧一八二計算，一
      百五十萬元，自九十六年一月九日起至九十九年一月九日
      止，按原告銀行定儲利率指數加碼年率百分之三‧五七計
      算，依年金法於每月九日按月平均攤還本息，一百五十
      萬元，自九十六年一月九日起至九十九年一月九日止，按
      原告銀行定儲利率指數加碼年率百分之三‧五七計算，依
      年金法於每月九日按月平均攤還本息，一百萬元，自九
      十六年三月二十八日起至九十七年三月二十八日止，按原
      告銀行基準利率加碼年率百分之一‧七一一計算，於每月
      二十八日按月付息，到期償還本金，一百萬元，自九十
      六年三月二十八日起至九十七年三月二十八日止，按原告
      銀行基準利率加碼年率百分之一‧七一一計算，於每月二
      十八日按月付息，到期償還本金，一百二十四萬九千八
      百六十八元，九十日，按原告銀行基準利率加碼年率百分
      之一‧七一一計算，一百七十一萬三千六百元，九十日
      ，按原告銀行基準利率加碼年率百分之一‧七一一計算，
      一百萬元，自九十七年一月十日起至九十八年一月十日
      止，按原告銀行基準利率加碼年率百分之一‧八二計算，
      於每月十日按月付息，到期償還本金，一百萬元，自九
      十七年一月十日起至九十八年一月十日止，按原告銀行基
      準利率加碼年率百分之一‧一八二計算，於每月十日按月
      付息，到期償還本金。
（三）被告丙○○、戊○○並於九十六年十月十七日與原告訂立
      保證契約，約定被告丙○○、戊○○向原告連帶保證被告
      杰銳實業有限公司對原告現在（包括過去所負現在尚未清
      償）及將來於第一條所負之債務範圍內，以四千五百萬元
      為限額（含本金、利息、遲延利息、違約金、損害賠償及
      其他從屬於主債務之負擔），願與主債務人杰銳實業有限
      公司負連帶清償之責任，債務範圍包括借款、票據、透支
      、墊款、保證、主債務人與原告基於授信契約書約定所生
      之債務及因上開債務範圍所生之損害賠償，被告丙○○、
      戊○○對於杰銳實業有限公司與原告間所發生之一切債務
      ，不論保證人相互間，或保證人與主債務人杰銳實業有限
      公司間，均有連帶關係，各保證人均負全部給付之連帶責
      任，主債務人所負之各宗債務，於清償期屆至（含喪失期
      限利益視為到期）而未履行，保證人應即負連帶清償責任
      。
（四）被告杰銳實業有限公司復於九十六年十月十七日邀同被告
      丙○○、戊○○為連帶保證人，與原告訂立出口押匯約定
      書，約定由被告杰銳實業有限公司向原告取得美金二十萬
      元信用額度，被告杰銳實業有限公司得在額度內以其簽發
      或背書之國內外押匯匯票、出口單據向原告辦理押匯或貼
      現，由原告墊款，押匯、貼現數額及所生利息、費用均由
      被告杰銳實業有限公司負擔，如遲延履行，被告杰銳實業
      有限公司並應支付逾期在六個月以內者，按約定利率百分
      之十，逾期超過六個月部分，按約定利率百分之二十計算
      之違約金；被告杰銳實業有限公司所負之外幣債務，得以
      自有外匯償還或以新臺幣清償，如以新臺幣償還，同意以
      清償日原告訂定之即期賣出外匯匯率折算，被告杰銳實業
      有限公司未依約履行外幣債務時，應依「原訂貸（墊）款
      利率」、「遲延日原告基準利率加年利率百分之二‧五」
      及「遲延日原告掛牌外幣貸（墊）款利率」三者孰高為準
      ，計付遲延利息。嗣被告杰銳實業有限公司於九十六年十
      一月二十三日、十二月二十日以編號７ＰＨ0－0000
      0－000、７ＰＨ0－00000－000號信用狀向
      原告辦理出口押匯墊款，金額、期間、利率分別為：美
      金十八萬元，自九十六年十一月二十三日起至九十七年三
      月十日止，按週年利率百分之八‧六五計算，美金八萬
      九千六百四十元，自九十七年十二月二十日起至四月三日
      止，按週年利率百分之八‧四計算。
（五）詎被告杰銳實業有限公司並未依約清償，債務視為全部到
      期，就新臺幣貸款部分尚積欠一千二百六十萬八千四百一
      十五元，及按附表前八項所示之金額、期間、利率計算之
      利息、違約金，就出口押匯美金債務部分，尚積欠美金二
      十六萬九千六百四十元（依清償日原告即期賣出外匯匯率
      一比三０‧一四折算新臺幣八百一十二萬六千九百五十元
      【小數點以下四捨五入】），及按附表後二項所示金額、
      期間、利率計算之利息、違約金，迄未給付，爰依兩造間
      貸款契約、出口押匯契約、保證契約請求被告連帶如數給
      付。
（六）證據：提出授信契約書（週轉性支出專用）、授信動撥申
      請書兼借款憑證－新臺幣、不可撤銷信用狀申請書、不可
      撤銷信用狀、匯票、保證書、出口押匯約定書、進口到單
      交易記錄單、到期通知書、即期掛牌匯率查詢單、放款交
      易明細查詢單、催告函、還款通知書。
三、原告主張之事實，業據提出授信契約書（週轉性支出專用）
    、授信動撥申請書兼借款憑證－新臺幣、不可撤銷信用狀申
    請書、不可撤銷信用狀、匯票、保證書、出口押匯約定書、
    進口到單交易記錄單、到期通知書、即期掛牌匯率查詢單、
    放款交易明細查詢單、催告函、還款通知書為證，核屬相符
    ，被告經合法通知，均無正當理由未到庭，亦未提出書狀為
    任何聲明或陳述，依民事訴訟法第二百八十條第三項規定，
    視同自認，原告之主張應堪信為真實。從而，原告依兩造間
    貸款契約、出口押匯契約、保證契約請求被告連帶給付如主
    文第一項所示之金額、利息及違約金，洵屬有據，應予准許
    。
據上論結，本件原告之訴有理由，依民事訴訟法第三百八十五條
第一項前段、第八十五條第二項，判決如主文。
中    華    民    國    97    年     6    月     5    日
                    民事第一庭  法  官  洪文慧
上列正本核與原本無異。
如不服本判決，得於判決送達之翌日起二十日內，以書狀敘述理
由，向本庭提起上訴。
中    華    民    國    97    年     6    月     5    日
                                書記官  林芝儀
附表一：被告應給付之利息、違約金
┌───────┬────────┬─────────┐
│本金（新臺幣）│    利   息     │     違 約 金     │
├───────┼────────┼─────────┤
│玖拾玖萬壹仟柒│自民國九十七年三│自民國九十七年四月│
│佰壹拾柒元    │月二十四日起至清│二十五日起至清償日│
│              │償日止，按週年利│止，逾期在六個月以│
│              │率百分之五‧七二│內者，按前開利率百│
│              │五計算。        │分之十，逾期超過六│
│              │                │個月部分，按前開利│
│              │                │率百分之二十計算。│
├───────┼────────┼─────────┤
│壹佰拾貳萬肆│自民國九十七年一│自民國九十七年二月│
│仟陸佰伍拾壹元│月二十八日起至清│二十九日起至清償日│
│              │償日止，按週年利│止，逾期在六個月以│
│              │率百分之五‧七二│內者，按前開利率百│
│              │五計算。        │分之十，逾期超過六│
│              │                │個月部分，按前開利│
│              │                │率百分之二十計算。│
├───────┼────────┼─────────┤
│壹佰陸拾捌萬元│自民國九十七年二│自民國九十七年三月│
│              │月五日起至清償日│六日起至清償日止，│
│              │止，按週年利率百│逾期在六個月以內者│
│              │分之五‧七二五計│，按前開利率百分之│
│              │算。            │十，逾期超過六個月│
│              │                │部分，按前開利率百│
│              │                │分之二十計算。    │
├───────┼────────┼─────────┤
│壹佰玖拾柒萬柒│自民國九十七年二│自民國九十七年三月│
│仟玖佰零肆元  │月九日起至清償日│十日起至清償日止，│
│              │止，按週年利率百│逾期在六個月以內者│
│              │分之六‧二一計算│，按前開利率百分之│
│              │。              │十，逾期超過六個月│
│              │                │部分，按前開利率百│
│              │                │分之二十計算。    │
├───────┼────────┼─────────┤
│貳佰萬元      │自民國九十七年一│自民國九十七年二月│
│              │月二十八日起至清│二十九日起至清償日│
│              │償日止，按週年利│止，逾期在六個月以│
│              │率百分之六‧二五│內者，按前開利率百│
│              │四計算。        │分之十，逾期超過六│
│              │                │個月部分，按前開利│
│              │                │率百分之二十計算。│
├───────┼────────┼─────────┤
│玖拾貳萬零伍佰│自民國九十七年三│自民國九十七年四月│
│肆拾元      │月二十四日起至清│二十五日起至清償日│
│              │償日止，按週年利│止，逾期在六個月以│
│              │率百分之五‧七二│內者，按前開利率百│
│              │五計算。        │分之十，逾期超過六│
│              │                │個月部分，按前開利│
│              │                │率百分之二十計算。│
├───────┼────────┼─────────┤
│壹佰柒拾壹萬│自民國九十七年一│自民國九十七年二月│
│仟陸佰元      │月二十六日起至清│二十七日起至清償日│
│              │償日止，按週年利│止，逾期在六個月以│
│              │率百分之六‧二五│內者，按前開利率百│
│              │四計算。        │分之十，逾期超過六│
│              │                │個月部分，按前開利│
│              │                │率百分之二十計算。│
├───────┼────────┼─────────┤
│貳佰萬元      │自民國九十七年二│自民國九十七年三月│
│              │月十日起至清償日│十一日起至清償日止│
│              │止，按週年利率百│，逾期在六個月以內│
│              │分之五‧七二五計│者，按前開利率百分│
│              │算。            │之十，逾期超過六個│
│              │                │月部分，按前開利率│
│              │                │百分之二十計算。  │
├───────┼────────┼─────────┤
│伍佰肆拾貳萬伍│自民國九十六年十│自民國九十七年三月│
│仟貳佰元      │二月十一日起至清│十日起至清償日止，│
│              │償日止，按週年利│逾期在六個月以內者│
│              │率百分之八‧六五│，按前開利率百分之│
│              │計算。          │十，逾期超過六個月│
│              │                │部分，按前開利率百│
│              │                │分之二十計算。    │
├───────┼────────┼─────────┤
│貳佰柒拾萬壹仟│自民國九十七年一│自民國九十七年四月│
│柒佰伍拾元    │月四日起至清償日│三日起至清償日止，│
│              │止，按週年利率百│逾期在六個月以內者│
│              │分之八‧四計算。│，按前開利率百分之│
│              │                │十，逾期超過六個月│
│              │                │部分，按前開利率百│
│              │                │分之二十計算。    │
└───────┴────────┴─────────┘


司法院資訊處製作；財團法人民間司法改革基金會備份。
